臺灣臺北地方法院刑事附帶民事判決　　　　　　　　九十一年度重附民字第三四號
　　原　　告　甲○○
　　被　　告　乙○○
右列被告因本院九十一年簡字第一三六一號妨害家庭案件，經原告提起附帶民事訴訟
，請求損害賠償事件，本院判決如左：
    主    文
原告之訴駁回。
訴訟費用由原告負擔。
    事    實
壹、原告方面：
一、聲明：被告應給付原告新台幣（下同）一千萬元。
二、陳述：
    被告明知訴外人洪獻裕係原告之配偶，竟自不詳時日起，至民國九十一年一月三
    十日止，連續在其位於臺北市○○○路○段一０八號十二樓之十三之住處，與洪
    獻裕為相姦行為，損及原告之名譽權及家庭完整權，爰依民法第一百九十五條第
    三項之規定，請求被告賠償非財產上損失一千萬元。
三、證據：
    提出臺灣臺北地方法院檢察署九十一年度偵字第四一八七號聲請簡易判決處刑書
    一份。
貳、被告方面：
一、聲明：如主文所示。
二、陳述：
    洪獻裕於八十五年間主動與被告搭訕，且強調其係未婚，被告後來與洪獻裕同居
    於台北市○○○路○段一○八號十二樓之十三，仍不知洪獻裕已婚之事實，迄八
    十八年十一月二日，原告主動至被告住處樓下，表明其身分，被告始知洪獻裕係
    有配偶之人，此後被告即與洪獻裕保持距離，並曾主動通知原告至被告住處帶回
    洪獻裕，案發當日，被告係同情洪獻裕而同意其借宿，實則被告自知洪獻裕已婚
    之事實後，即未再與洪獻裕有相姦之行為，被告實亦係被害人。
    理    由
一、原告起訴主張：被告明知訴外人洪獻裕為伊之之配偶，竟連續在臺北市○○○路
    ○段一○八號十二樓之十三，與洪獻裕通姦，損及伊之名譽及家庭完整權，爰依
    民法第一百九十五條第三項之規定，求為判決被告給付原告一千萬元之精神損害
    等語。被告則以：被告受洪獻裕之欺騙與之同居，原先並不知道洪獻裕係有配偶
    之人，迄至八十八年十一月間原告突然造訪及表明其身分後，被告始知洪獻裕已
    婚之事實，惟被告自知洪獻裕係有配偶之人後，即與之保持相當之距離，並未再
    有姦情發生，被告實亦係受害人等語，資為抗辯。
二、原告主張被告自不詳時日起，至九十一年一月三十日止，連續在其位於臺北市○
    ○○路○段一○八號十二樓之十三之住處，與洪獻裕為相姦之事實，為被告所不
    爭執。被告雖辯稱自知洪獻裕已婚之後，即未再與之有相姦之行為，惟查，被告
    於警訊時自認與洪獻裕認識八年，同住於上址二年多，並知道洪獻裕已婚之事實
    ，核與洪獻裕於警訊時證述之情節相符，此有臺灣臺北地方法院檢察署九十一年
    偵字第四一八七號偵查卷所附警訊筆錄足參；且被告前開犯罪事實，業經本院九
    十一年度簡字第一三六一號判決有罪，自堪信原告之主張為真，所辯並不足採。
三、按因故意或過失不法侵害他人之權利者，應負損害賠償責任。故意以背於善良風
    俗之方法，加損害於他人者，亦同，民法第一百八十四條第一項定有明文。而相
    通姦足以破壞夫妻間之共同生活，依社會一般觀念，不得謂非有以違背善良風俗
    之方法，加損害於他人之故意，苟其妻確因此受有財產上或非財產上之損害，自
    得請求賠償。又不法侵害他人基於父、母、子、女或配偶關係之身分法益而情節
    重大者，被害人雖非財產財產上之損害，亦得請求賠償相當之金額，為民法第一
    百九十五條第三項所明定。經查，被告與原告之配偶相姦，固然破壞原告夫妻間
    之共同生活，而可能使原告受有精神上之痛苦，惟原告對於被告所辯，原告自八
    十八年十一月間即已知悉被告與洪獻裕相姦之事實，既不爭執，則自其長期隱忍
    洪獻裕與被告間相姦之客觀事實觀之，實難認原告受有精神上之痛苦，故原告請
    求被告賠償精神上之損害一千萬元，為無理由，應予駁回。
四、本件事證已臻明確，兩造其餘攻擊防禦方法及舉證，核與判決結果無影響，爰不
    另一一論述，附此敘明。
五、據上論結，原告之訴為無理由，依刑事訴訟法第五百零二條第一項，民事訴訟法
    第七十八條，判決如主文。
中      華      民      國    九十一    年      五      月    三十一    日
                              臺灣臺北地方法院刑事第七庭
                                      法  官  吳  素  勤
右正本證明與原本無異。
對於本判決如不服非對刑事判決上訴時不得上訴並應於送達後十日內，向本院提出上
訴狀。
                                      書記官  沈  芳  君
中      華      民      國      九十一      年    六    月      四      日
